# 政府文件实施期 3 年后，才收到政府补偿款。该如何进行账务处理？盼，陈版主答复

提问人：suiniu2000 时间：2022-01-09 22:21:29
企业文件中明确了执行期间 6 年。 补偿款为 6000 万。
企业当前是以实际收到政府补偿款确认递延收益。再与以前年度累计确认的至其他收益的金额，倒挤确认当期的 其他收益。
第一年 0 ，第二年 0 ，第三年 600 万，第四年 0 ，第五年 0 ，第六年 5400 万。
企业账务处理
第一年 不做账
第二年 不做账
第三年 借：银行 600 贷：递延收益 600
借：其他收益 600/6*3=300
贷：递延收益 300
第四年 借：其他收益 600/6*4-300=100
贷：递延收益 100
第五年
借：其他收益 600/6*5-300-100=100
贷：递延收益
第六年
借：银行 5400 贷：递延收益 5400
借：其他收益 6000/6*6-300-100-100=5500
贷：递延收益 5500
我们不难看出，第 1 年没有任何的收益。第 6 年，突然确认 5500 万的利润。
我认为这样的分摊方式不合理，不知其他企业实务中 有没有更合理的方法，或有相关的指导意见？

回答人：chenyiwei
这类政府补助一般采用收付实现制处理。在收到时确认为递延收益，在从收到日起算的剩余受益期内摊销计入各期其他收益。